【裁判字號】    97,小上,99
【裁判日期】    970811
【裁判案由】    返還押租金等
【裁判全文】
臺灣臺北地方法院民事裁定              97年度小上字第99號
上  訴  人  丙○○
被  上訴人  乙○○
            甲○○
上列當事人間請求返還押租金等事件，上訴人對於中華民國97年
6月3日本院新店簡易庭97年度店小字第689號第一審小額民事判
決提起上訴，本院裁定如下：
  主   文
上訴駁回。
第二審訴訟費用新臺幣壹仟伍佰元由上訴人負擔。
    理   由
一、上訴意旨：如附件所示。
二、按對於小額程序之第一審裁判上訴，非以其違背法令為理由
    ，不得為之；至其上訴狀應記載上訴理由，表明下列各款事
    項：一、原判決所違背之法令及其具體內容；二、依訴訟資
    料可認為原判決有違背法令之具體事實，民事訴訟法第436
    條之24第2項、第436條之25分別定有明文。又依同法第436
    條之32第2項準用第468條及第469條第1款至第5款規定，判
    決不適用法規或適用不當者，為違背法令，其中判決有同法
    第469條第1款至第5款情形之一者，為當然違背法令。是當
    事人於小額訴訟程序提起上訴，如依民事訴訟法第468條規
    定，以第一審判決有不適用法規或適用法規不當為理由時，
    其上訴狀或理由書應有具體之指摘，並揭示該法規之條項或
    其內容；若係成文法以外之法則，應揭示該法則之旨趣；倘
    為司法院解釋、或最高法院之判例，則應揭示該判解之字號
    或其內容；如以民事訴訟法第469條第1款至第5款情形為理
    由時，其上訴狀或理由書，應揭示合於該條款之事實；上訴
    狀或理由書如未依此項方法表明者，即難認為已對第一審判
    決之違背法令有具體之指摘，其上訴自難認為合法。
三、經查，依上訴人於上訴狀內所記載之上訴理由，無非在於指
    摘原審證據之取捨與事實之認定，並未表明原判決所違背之
    法令及其具體內容，或具體指摘原審判決有何不適用法規或
    適用不當之情形，亦未指明所違背之法規、法則、司法解釋
    或最高法院判例，且就整體訴訟資料亦無從認定原判決有何
    違背法令之具體事實，難認已於上訴狀內依法表明原審判決
    如何具體違背法令，揆諸前揭說明，應認上訴人提起本件上
    訴，未具上訴之合法程式，其上訴自難認為合法，自應裁定
    駁回其上訴。
四、本件訴訟費用額，確定為如主文第2項所示。
五、據上論結，本件上訴為不合法，依民事訴訟法第436條之32
    第1項、第2項、第444條第1項前段、第436條之19第1項、第
    95條、第78條，裁定如主文。
中    華    民    國    97    年    8     月    11    日
                  民事第四庭  審判長法  官  劉坤典
                                    法  官  余明賢
                                    法  官  賴武志
以上正本係照原本作成
本裁定不得抗告。
中    華    民    國    97    年    8     月    11    日
                                    書記官  施若娟


司法院資訊處製作；財團法人民間司法改革基金會備份。
